臺灣高等法院臺南分院刑事判決　　　　　96年度上易字第58號
上　訴　人
即　被　告　甲○○
上列上訴人因竊盜案件，不服臺灣臺南地方法院95年度易字第
1333號中華民國95年12月11日第一審判決（起訴案號：臺灣臺南
地方法院檢察署95年度偵字第13999號），提起上訴，本院判決
如下：
    主  文
上訴駁回。
    事  實
一、甲○○前因違反肅清煙毒條例案件，經法院判處有期徒刑確
    定在案，甫於94年4月17日縮刑期滿執行完畢；又於95年間
    ，因竊盜案件經臺灣臺南地方法院於95年5月12日判處有期
    徒刑3月確定（95年9月28日起執行，96年1月15日縮短刑期
    執行完畢）。詎仍不知悔改，竟意圖為自己不法所有，於95
    年8月3日17時20分許，騎乘其父親許文財（不知情）所有車
    牌號碼ZWQ-910號輕型機車，至位於臺南縣歸仁鄉○○村○
    ○路○段82號之3之玉真宮，徒手竊得乙○○所管領之淨香爐
    1座後旋即騎車逃逸，嗣經警調閱現場之監視錄影帶，始查
    悉上情。
二、案經臺南縣警察局歸仁分局報告臺灣臺南地方法院檢察署檢
    察官偵查起訴。
    理  由
一、訊據被告甲○○對於上揭犯罪事實，分別於警詢、原審及本
    院審理時自白不諱，核與證人許文財、乙○○於警詢中之陳
    述之情節相符。此外，復有現場照片12張附卷可資佐證。足
    證被告上開自白與事實相符，自得採為被告論罪之依據。本
    件事證明確，被告犯行可堪認定。
二、核被告甲○○所為，係犯刑法第320條第1項之竊盜罪。又其
    有如犯罪事實欄所述之前案科刑及執行紀錄，有卷附臺灣高
    等法院被告前案紀錄表可按，其受有期徒刑執行完畢，於5
    年以內再故意犯本件有期徒刑以上之罪，為累犯，應依法加
    重其刑。
三、原判決以被告甲○○竊盜犯行，罪證明確，因予適用刑法第
    320條第1項、第47條第1項、第41條第1項前段，刑法施行法
    第1條之1之規定，並爰審酌被告前於95年3月5日已有1次竊
    盜犯行，經該院於95年5月12日判決在案（見卷附原審95年
    度簡字第1271號判決書），竟貪圖小利，再次竊取他人財物
    ，顯見其法治觀念及所有權概念淡薄，惡性非輕，惟其所取
    之財物價值不高，行竊之手段尚未具有強烈破壞性，以及其
    犯罪後自始坦承犯行，並於事後賠償被害人即玉真宮失竊物
    品之損失，並加添香油錢，犯後態度尚稱良好，堪認頗有悔
    意等一切情狀，量處有期徒刑六月，並諭知易科罰金之折算
    標準。又考量檢察官雖於起訴時請求對被告甲○○判處有期
    徒刑8月並諭知強制工作之保安處分，惟按保安處分係針對
    受處分人將來之危險性所為之處置，以達教化、治療之目的
    ，為刑罰之補充制度。我國現行刑法採刑罰與保安處分雙軌
    制，係在維持行為責任之刑罰原則下，為協助行為人再社會
    化之功能，以及改善行為人潛在之危險性格，期能達成根治
    犯罪原因、預防犯罪之特別目的。是保安處分中之強制工作
    ，旨在對嚴重職業性犯罪及欠缺正確工作觀念或無正常工作
    因而犯罪者，強制其從事勞動，學習一技之長及正確之謀生
    觀念，使其日後重返社會，能適應社會生活。竊盜犯贓物犯
    保安處分條例第3條第1項規定，即係本於保安處分應受比例
    原則之規範，使保安處分之宣告，與行為人所為行為之嚴重
    性、行為人所表現之危險性及對於行為人未來行為之期待性
    相當之意旨而制定，而由法院視行為人之危險性格，決定應
    否令入勞動處所強制工作，以達預防之目的（最高法院91年
    度臺上字第4625號刑事判決意旨參照）。且按刑法上之習慣
    犯，與累犯連續犯之性質有別，必須有具體之事實，足資證
    明行為人有犯罪之惡習及慣行，始有習慣犯規定之適用，並
    非一有累犯或連續犯之情形，即可認為有犯罪之習慣（最高
    法院54年度臺上字第3041號判決意旨參照）。因而認本案被
    告雖於95年間有1次竊盜前科，且於前案竊盜犯行遭判決後3
    月即再犯本案（見卷附臺灣高等法院被告前案紀錄表），然
    依其行竊之時間及次數及本次竊盜犯行之情節尚非重大等情
    以觀，尚難認定其有犯罪之惡習及慣行，揆諸前揭說明，本
    院認無對被告併予諭知強制工作之必要，且認科以主文所示
    之刑，已足資懲戒，而未予諭知被告強制工作。
四、本院經核原判決認事用法，均無違誤，量刑亦稱妥適。被告
    上訴意旨，指摘原審量刑過重，依上所述，為無理由，應予
    駁回。
據上論結，應依刑事訴訟法第368條，判決如主文。
本案經檢察官劉得鉦到庭執行職務。
中　　華　　民　　國　　96　　年　　3　　月　　13 　日
                  刑事第六庭  審判長法　官  蔡崇義
                                    法　官  杭起鶴
                                    法　官  曾文欣
以上正本證明與原本無異。
不得上訴。
　　　　　　　　　　　　　　　　　　書記官  李育儒
中　　華　　民　　國　　96　　年　　3 　　月　　14　　日
附錄：本判決論罪科刑法條
中華民國刑法第320條（普通竊盜罪、竊佔罪）
意圖為自己或第三人不法之所有，而竊取他人之動產者，為竊盜
罪，處5年以下有期徒刑、拘役或5百元以下罰金。
